【裁判字號】    99,訴,482
【裁判日期】    990727
【裁判案由】    毒品危害防制條例
【裁判全文】
臺灣苗栗地方法院宣示判決筆錄           99年度訴字第433號
公  訴  人  臺灣苗栗地方法院檢察署檢察官
被      告  乙○○
指定辯護人  本院公設辯護人  甲○○
上列被告因毒品危害防制條例案件（起訴案號：99年度毒偵字第
567 號、99年度毒偵字第657 號），本院於中華民國99年7 月27
日下午4 時許，在本院第5 法庭宣示判決，出席職員如下：
                審判長法  官  柳章峰
                      書記官  陳采瑜
                      通  譯  顏子濱
法官起立朗讀判決主文、犯罪事實要旨、處罰條文、附記事項，
及告以上訴限制、期間並提出上訴狀之法院，且諭知記載其內容
：
一、主  文：
    乙○○施用第一級毒品，累犯，處有期徒刑玖月。又施用第
    二級毒品，累犯，處有期徒刑柒月。又施用第一級毒品，累
    犯，處有期徒刑玖月。又施用第二級毒品，累犯，處有期徒
    刑柒月。應執行有期徒刑貳年。
二、犯罪事實要旨：
（一）乙○○曾因施用毒品案件，經送觀察、勒戒後，認無繼續
      施用毒品之傾向，於民國90年11月2 日出所，由台灣苗栗
      地方法院檢察署檢察官於90年11月8 日以90年度毒偵字第
      1219號、第1226號、第1710號為不起訴處分確定。惟上述
      觀察、勒戒未收實效，乙○○於上述觀察、勒戒執行完畢
      後5 年內，復有下列施用毒品之犯行：因施用毒品案件
      ，經送觀察、勒戒後，認有繼續施用毒品之傾向，再送強
      制戒治，於92年3 月26日戒治期滿，至其刑事責任部分，
      則經本院於91年6 月11日以91年度訴字第144 號判決，判
      處有期徒刑8 月、6 月，定應執行刑為有期徒刑1 年，於
      91年6 月28日確定。因施用毒品案件，經本院於92年11
      月6 日以92年度訴字第289 號判決，判處有期徒刑10月，
      於92年12月1 日確定。至上開案件，與另犯竊盜案件所
      判處之有期徒刑2 月，定應執行刑為有期徒刑1 年3 月，
      與案件合併執行結果，於93年9 月23日因縮短刑期假釋
      出監，假釋期間付保護管束，因假釋中另犯罪，假釋撤銷
      後，應執行殘刑6 月21日，於94年12月12日因縮刑期滿執
      行完畢（構成累犯）。
（二）乙○○仍不知悔改，復有下列施用毒品之犯行：
 （1）乙○○基於施用第2 級毒品甲基安非他命之犯意，於99年
      3 月15日晚上8 時許，在其苗栗縣頭份鎮○○里○ 鄰○○
      ○路181 巷71號住處，以將甲基安非他命置於錫箔紙（未
      扣案，起訴書誤為玻璃頭吸食器）上，用打火機（未扣案
      ）點火燒烤吸食煙霧之方式，施用第2 級毒品甲基安非他
      命1 次。另基於施用第1 級毒品海洛因之犯意，於99年3
      月17日下午6 時許，在其上開住處，以針筒（未扣案）注
      射之方式，施用第1 級毒品海洛因1 次。嗣苗栗縣警察局
      竹南分局竹南派出所員警，於99年3 月19日下午7 時10分
      許，在苗栗縣頭份鎮○○里○○路42號側門前，見乙○○
      形跡可疑加以盤查時，適案外人謝金堉（由檢察官另案偵
      辦）從該側門出來，謝金堉見警方立即將其非法持有海洛
      因1 包丟在地上，仍為眼尖之警員發現予以查扣，警方遂
      將其2 人帶回派出所調查，乙○○在警方尚未發覺前，主
      動向警方供出上情而自首，並同意警方對其採尿送驗結果
      ，其尿液確呈有海洛因之代謝物嗎啡陽性反應，及甲基安
      非他命陽性反應（99年度訴字第433號部分）。
 （2）乙○○基於施用第2 級毒品甲基安非他命之犯意，於99年
      3 月31日下午6 時許，在其苗栗縣頭份鎮○○里○ 鄰○○
      ○路181 巷71號住處，以將甲基安非他命置於玻璃頭（未
      扣案）內，用打火機（未扣案）點火燒烤吸食煙霧之方式
      ，施用第2 級毒品甲基安非他命1 次。接著，另基於施用
      第1 級毒品海洛因之犯意，於同日下午6 時30分許，在其
      上開住處，以針筒（未扣案）注射之方式，施用第1 級毒
      品海洛因1 次。嗣苗栗縣警察局竹南分局偵查隊員警，持
      本院核發之搜索票，於99年4 月1 日上午10時30分許，至
      苗栗縣頭份鎮○○里○○路42號，搜索案外人謝金堉施用
      毒品之相關證物時，適乙○○在該處睡覺，警方遂將乙○
      ○一併帶回分局調查，乙○○在警方尚未發覺前，主動向
      警方供出上情而自首，並同意警方對其採尿送驗結果，其
      尿液確呈有海洛因之代謝物嗎啡陽性反應，及甲基安非他
      命陽性反應（99年度訴字第482 號部分）。
（三）案經苗栗縣警察局竹南分局2 次報請台灣苗栗地方法院檢
      察署檢察官偵查起訴。
三、處罰條文：
    毒品危害防制條例第10條第1項、第2項。
四、附記事項：
    按依修正後之毒品危害防制條例規定，僅限於「初犯」及「
    5 年後再犯」二種情形，始應先經觀察、勒戒或強制戒治程
    序，倘被告於5 年內已再犯，經依法追訴處罰，縱其第3次
    （或第3 次以上）再度施用毒品之時間，在初犯經觀察、勒
    戒或強制戒治執行完畢釋放5 年以後，已不合於「5 年後再
    犯」之規定，依最高法院95年度台非字第59號、第65號判決
    意旨，及最高法院95年度第7 次刑事庭會議決議，無再送觀
    察、勒戒之必要，檢察官應逕予起訴。查本件被告雖係觀察
    、勒戒執行完畢滿5 年後再犯，惟被告於前次觀察、勒戒期
    滿執行完畢後5 年內，仍有施用毒品之犯行，經檢察機關及
    法院追訴處罰，檢察官對本案逕予起訴，程序自屬合法，附
    此敘明。
五、協商判決除有刑事訴訟法第455 條之4 第1 項第1 款於本訊
    問程序終結前，被告撤銷協商合意或檢察官撤回協商聲請者
    ；第2 款被告協商之意思非出於自由意志者；第4 款被告所
    犯之罪非第455 條之2 第1 項所定得以協商判決者；第6 款
    被告有其他較重之裁判上一罪之犯罪事實者；第7 款法院認
    應諭知免刑或免訴、不受理者情形之一，及違反同條第2 項
    「法院應於協商合意範圍內為判決；法院為協商判決所科之
    刑，以宣告緩刑或2 年以下有期徒刑、拘役或罰金為限」之
    規定者外，不得上訴。
六、如有前項得上訴之情形，若不服本件判決，得自收受判決筆
    錄送達之日起10日內，向本院提出上訴書狀，上訴於第二審
    法院。
中    華    民    國    99    年    7     月    27    日
                  台灣苗栗地方法院刑事第三庭
                            書記官  陳采瑜
                      審判長法  官  柳章峰
以上正本係照原本製作。
                            書記官  陳采瑜
中    華    民    國    99    年    7     月    27    日

司法院資訊處製作；財團法人民間司法改革基金會備份。
